臺灣臺北地方法院小額民事判決
                                   111年度店小字第1605號
原      告  新光產物保險股份有限公司

法定代理人  吳昕紘  
訴訟代理人  黃品豪  
被      告  王順吉  

上列當事人間請求侵權行為損害賠償事件，本院於民國111年11
月3日言詞辯論終結，判決如下：
　　主    文
被告應給付原告新臺幣參萬貳仟伍佰陸拾伍元，及自民國一百一
十一年八月二十三日起至清償日止，按週年利率百分之五計算之
利息。
原告其餘之訴駁回。
訴訟費用新臺幣壹仟元由被告負擔百分之四十一，餘由原告負擔
。
本判決第一項得假執行；但被告如以新臺幣參萬貳仟伍佰陸拾伍
元為原告預供擔保後，得免為假執行。 
    事實及理由
壹、程序事項
一、按因侵權行為涉訟者，得由行為地之法院管轄，民事訴訟法
    第15條第1項定有明文。查本件侵權行為地為新北市石碇區
    （見本院卷第11頁），本院自有管轄權。
二、被告未於言詞辯論期日到場，核無民事訴訟法第386條各款
    所列情形，爰依原告之聲請，由其一造辯論而為判決。
貳、實體事項
一、原告主張：被告於民國109年8月15日11時35分許駕駛車牌號
    碼000-0000號自用小客車，在新北市○○區○道0號4公里石碇
    服務區停車場倒車時，不慎碰撞伊承保訴外人陽佩容所有由
    鄭有志駕駛車牌號碼000-0000號自用小客車(下稱系爭車輛)
    ，伊依約支出修復費用新臺幣（下同）78,645元，爰依侵權
    行為及保險代位法律關係起訴請求，並聲明：被告應給付原
    告78,645元及自起訴狀繕本送達之翌日起至清償日止，按週
    年利率5％計算之利息。
二、被告經合法通知，未於言詞辯論期日到場，亦未提出準備書
    狀做任何聲明或陳述。
三、法院之判斷：
  ㈠按因故意或過失，不法侵害他人之權利者，負損害賠償責任
    ；汽車、機車或其他非依軌道行使之動力車輛，在使用中加
    損害於他人者，駕駛人應賠償因此所生之損害，民法第184
    條第1項前段、第191條之2定有明文。汽車倒車時，應顯示
    倒車燈光或手勢後，謹慎緩慢後倒，並應注意其他車輛及行
    人。道路交通安全規則第110條第2款訂有明文。查原告前揭
    主張，提出國道公路警察局道路交通事故當事人登記聯單、
    道路交通事故初步分析研判表(見本院卷第11至12頁)，核與
    本院依職權向內政部警政署國道公路警察局第九公路警察大
    隊調閱車禍肇事相關資料相符(見本院卷第23至46頁)，由卷
    附道路交通事故現場圖及現場車損照片可知，被告駕車於石
    碇服務區由A56停車格倒車時，其右前車頭撞及停於旁A58停
    車格內之AMS-8575號自小客車左後車身而肇事。復參酌被告
    在道路交通事故調查紀錄表稱：「我駕駛APQ-9532號下石碇
    服務區，然後開到停車場停進到A56號停車格，在我要離開
    時，我將車子後退，然後車子左轉到底，要退出停車格，然
    後回正，但剛好沒抓好角度，我的右前車頭去擦撞到A58號
    停車格內靜止的車輛，撞到他的左後車身…」等語(見本院卷
    第35頁)，系爭車輛駕駛人鄭有志於道路交通事故調查紀錄
    表稱：「我將車輛停於石碇服務區A58號停車格，然後我的
    人就進去服務區裡面用餐，吃完飯後出服務區到停車場，才
    聽到路人跟我說，我的車有被碰撞到，接著肇事車輛的駕駛
    就出現來跟我說是他擦撞到的…」等語(見本院卷第37頁)，
    可知被告倒車時疏未注意上揭規則，就本件交通事故有過失
    。又被告已於相當時期受合法之通知，未於言詞辯論期日到
    場，亦未提出書狀爭執，故本院審酌原告所提證據，應認原
    告之主張為真實，被告應就本件事故負侵權行為損害賠償責
    任。
  ㈡按負損害賠償責任者，除法律另有規定或契約另有訂定外，
    應回復他方損害發生前之原狀。第一項情形，債權人得請求
    支付回復原狀所必要之費用，以代回復原狀。民法第213條
    第1、3項有明文。不法毀損他人之物者，被害人得請求賠償
    其物因毀損所減少之價額，民法第196條定有明文。依民法
    第196條請求賠償物被毀損所減少之價額，得以修復費用為
    估定之標準，但以必要者為限（例如︰修理材料以新品換舊
    品，應予折舊），有最高法院77年度第9次民事庭會議決議
    參照。故被害人得以修理費用作為其物因毀損所減少價額之
    計算依據，但其中以新品更換舊品，且因此提高該物整體價
    值者，該更換之新品即非屬損害發生前物之原狀，則該更換
    新品所支出之費用，應予計算其折舊。另保險法第53條第1
    項規定，被保險人因保險人應負保險責任之損失發生，而對
    於第三人有損失賠償請求權者，保險人得於給付賠償金額後
    ，代位行使被保險人對於第三人之請求權；但其所請求之數
    額，以不逾賠償金額為限。查原告主張支出系爭車輛修復費
    用78,645元（含工資3,530元、塗裝23,915元、零件51,200
    元），提出車損照片、估價單、統一發票在卷可按（見本院
    卷第13至18頁）。依行政院所頒固定資產耐用年數表及固定
    資產折舊率規定，非運輸業用客車、貨車之耐用年數為5年
    ，按定率遞減法每年折舊1000分之369，依其最後一年之折
    舊額，加歷年折舊累積額，總和不得超過該資產成本原額之
    10分之9，並參酌營利事業所得稅查核準則第95條第6項規定
    「固定資產提列折舊採用定率遞減法者，以1年為計算單位
    ，其使用期間未滿1年者，按實際使用之月數相當於全年之
    比例計算之，不滿1月者，以1月計」之規定，系爭車輛出廠
    日為西元2015（民國104年）8月，有行車執照在卷可按（見
    本院卷第13頁），迄本件車禍發生時即109年8月15日，實際
    使用5年1月，折舊後零件費用應為5,120元（計算式：51,20
    0元×(1-9/10)=5,120元），並加計無庸折舊之工資3,530元
    、塗裝23,915元，系爭車輛損害金額為32,565元（計算式：
    5,120元＋3,530元+23,915＝32,565元），逾此部分為無理由
    。
四、綜上所述，原告依據侵權行為及保險代位之法律關係，請求
    被告給付32,565元及自起訴狀送達翌日即111年8月23日（見
    本院卷第49頁，111年8月12日寄存於大觀派出所）起至清償
    日止，按週年利率5％計算之利息，為有理由，應予准許。逾
    此部分為無理由，應予駁回。
五、本件原告勝訴部分，係就民事訴訟法第436條之8適用小額訴
    訟程序所為被告敗訴之判決，依同法第436條之20規定，應
    依職權宣告假執行，並依同法第436條之23準用第436條第2
    項，適用同法第392條第2項規定，依職權宣告被告如預供擔
    保，得免為假執行。
六、訴訟費用負擔之依據：民事訴訟法第79條，依後附計算書確
    定訴訟費用額所示。
中　　華　　民　　國　　111 　年　　11　　月　　25　　日
                  新店簡易庭法  官　鄧德倩 
以上正本係照原本作成。
對於本件判決如有不服，應於收受送達後20日內向本院提出上訴
書狀，上訴於本院合議庭，並按他造當事人之人數附具繕本。
當事人之上訴，非以判決違背法令為理由不得為之，上訴狀應記
載上訴理由，表明下列各款事項：
(一)原判決所違背之法令及其具體內容。
(二)依訴訟資料可認為原判決有違背法令之具體事實。
如委任律師提起上訴者，應一併繳納上訴審裁判費。
中　　華　　民　　國　　111 　年　　11　　月　　25　　日
                            書記官  張嘉崴  
計算書：
項    目                    金  額（新臺幣）      備  註
第一審裁判費                        1,000元
合        計                        1,000元
附錄：
一、民事訴訟法第436條之24第2項：
    對於小額程序之第一審裁判上訴或抗告，非以其違背法令為
    理由，不得為之。
二、民事訴訟法第436條之25：
    上訴狀內應記載上訴理由，表明下列各款事項：
    ㈠原判決所違背之法令及其具體內容。
    ㈡依訴訟資料可認為原判決有違背法令之具體事實。
三、民事訴訟法第471條第1項：（依同法第436條之32第2項規定
    於小額事件之上訴程序準用之）
    上訴狀內未表明上訴理由者，上訴人應於提起上訴後20日內
    ，提出理由書於原第二審法院；未提出者，毌庸命其補正，
    由原第二審法院以裁定駁回之。